【裁判字號】    98,易,1099
【裁判日期】    980611
【裁判案由】    竊盜
【裁判全文】
臺灣臺北地方法院刑事判決              98年度易字第1099號
公  訴  人  臺灣臺北地方法院檢察署檢察官
被      告  乙○○
                    （現另案於於臺灣嘉義監獄執行中）
                    （現於寄押於臺灣臺北看守所）
上列被告因竊盜案件，經檢察官提起公訴（98年度偵字第8505號）
，被告於本院準備程序中就被訴事實為有罪之陳述，經法官告知
簡式審判程序意旨，並聽取公訴人及被告意見後，經本院合議庭
裁定由受命法官獨任進行簡式審判程序，判決如下：
    主  文
乙○○結夥三人以上踰越安全設備毀壞門扇竊盜，累犯，處有期
徒刑壹年貳月，並於刑之執行前，令入勞動場所強制工作年。
    犯罪事實
一、乙○○自民國78年起，即多次因竊盜案件，經法院判處有期
    徒刑，又於93年間因竊盜案件，經本院93年簡字第3109 號
    判處有期徒刑6月確定，送監執行後，於94年11月28日因徒
    刑易科罰金執行完畢而出監。詎仍不知悔改，與李志雄、鄧
    正義、陳炳坤，共同基於意圖為自己不法所有之犯意聯絡結
    夥三人以上，於97年5月11日凌晨零時許，先由陳炳坤、李
    志雄帶同乙○○及鄧正義前往甲○○所經營位於臺北市○○
    區○○街147號「特葳名店」外勘察現場狀況，鄧正義認該
    店雖有保全系統但因該店後方位於松河街之空屋2樓窗戶未
    關，仍適於行竊，上開四人遂於同日上午2時至3時間，再度
    回到特葳名店，即由陳炳坤拿取附近閒置之木梯予鄧正義，
    以供鄧正義利用該木梯攀爬至松河街空屋2樓具有防閑作用
    之窗戶入內，再下至松河街空屋1樓開啟門鎖供李志雄及乙
    ○○入內，其三人再自松河街空屋2樓之後門下至特葳名店1
    樓後門處，以不詳工具破壞有防閑作用之鐵門鎖，而自特葳
    名店之後門入內行竊，共竊得皮衣、褲子等約700件，鄧正
    義及乙○○將竊得之衣物打包妥當後，搬上松河街空屋2樓
    ，乙○○則協助自松河街空屋2樓將竊得衣物搬至屋外路邊
    ，陳炳坤則始終在外負責為入內行竊之三人把風。得手後再
    由李志雄與陳炳坤一同將該批竊得之衣物載運至丁德森位於
    臺北市萬華區○○○路○段23號7樓之19住處藏放，復由陳
    炳坤將竊得之衣物，以每件衣服新臺幣（下同）400元、每
    件褲子150元之價格，轉售予真實姓名年籍不詳、綽號「阿
    春」之成年男子或嚴良格牟利。
二、案經臺北市政府警察局松山分局報告臺灣臺北地方法院檢察
    署檢察官偵查起訴，乙○○於本院準備程序中就被訴事實為
    有罪之陳述，經告知簡式審判程序之旨，並聽取當事人之意
    見後，經本院合議庭裁定由受命法官獨任進行簡式審判程序
    。
    理  由
一、訊據被告乙○○對於上揭犯罪事實坦承不諱，核與共犯李志
    雄、鄧正義、陳炳坤之供述部分情節及證人甲○○之證述內
    容相符，復有監視翻拍畫面4張、贓物販售明細紙條1張在卷
    可稽，足認被告自白與事實相符，應可採信。本件事證明確
    ，被告犯行堪以認定，應予依法論科。
二、按刑法第321條第1項第4款所謂結夥三人以上之犯罪，雖以
    在場共同實施或在場參與分擔實施犯罪之人為限，不包括共
    謀共同正犯在內（最高法院76年臺上字第7210號判例參照）
    ，然被告乙○○與共同被告李志雄、鄧正義、陳炳坤就本案
    竊取衣物犯行，均係以自己共同竊盜之意思，在近距離接應
    及把風，依大法官會議第109號解釋，俱為共同正犯；又刑
    法上所謂共同正犯，係指就構成犯罪事實一部，已參與實施
    者，即屬之，且共同正犯應就全部犯罪結果共負責任（最高
    法院29年上字第2426號、49年臺上字第77號判例參照），結
    夥三人以上之竊盜罪，因有共同犯意之聯絡，各結夥人應就
    全部犯罪之結果負其責任（最高法院70年度臺上字第5234號
    判決參照）。又按社會通常觀念，窗戶足認係屬防盜之門扇
    、牆垣以外之安全設備，本件被告鄧正義踰越松河街空屋2
    樓窗戶，以利下至特葳名店1樓後門破壞鐵門鎖而入內搬運
    衣物，已使該等安全設備及門扇失其防閑效用，此有證人甲
    ○○證述甚詳，核被告所為，係犯刑法第321條第2款、第4
    款結夥三人以上踰越安全設備毀壞門扇竊盜罪，被告乙○○
    與共同被告李志雄、鄧正義及陳炳坤具有犯意聯絡及行為分
    擔，為共同正犯。被告乙○○有如犯罪事實欄所載之科刑及
    執行情形，於徒刑執行完畢後，5年內故意再犯有期徒刑以
    上之罪，為累犯，應依刑法第47條第1項規定加重其刑。爰
    審酌被告乙○○前有多次竊盜犯行，素行不良，既有擔任電
    焊工之技能，竟不思以正途獲取財物，屢次為圖不勞而獲，
    竟多次行竊，本件亦係為貪圖小利而共同前往上揭地點行竊
    ，致被害人受有財物損害，惟念及被告犯後坦承犯行，非無
    悔意，態度尚可，暨被告現已離婚之生活狀況等一切情狀，
    量處如主文所示之刑。另被告乙○○係18歲以上之人，自78
    年起即陸續因竊盜案件經法院宣告有期徒刑（臺灣高等法院
    78年上易字第1593號、83年上易字第665號、88上易字第250
    號、本院93年簡字第3109號、臺灣士林地方法院94年簡字第
    241號），甫於94年11月28日因徒刑易科罰金執行完畢出監
    ，竟不知悔改，目前尚因竊盜案件在監執行中（本院97年易
    字第2231號判處有期徒刑7月、4月，應執行有期徒刑9月）
    ，又於97年5月11日為本件竊盜犯行，足見被告乙○○確有
    犯竊盜罪之習慣，且堪認其經多次刑之宣告及執行仍無法戒
    除竊盜惡習，為使其習得正當謀生觀念，避免再以行竊方式
    圖得生活所需而能重返社會，則公訴人所為令被告強制工作
    之請求，堪認允當，爰依竊盜犯贓物犯保安處分條例之規定
    ，諭知被告乙○○於刑之執行前，令入勞動場所強制工作3
    年，以資矯治。
據上論斷，應依刑事訴訟法第273條之1第1項、第299條第1項前
段，刑法第28條、第321條第1項第2款、第4款、第47條第1項，
竊盜犯贓物犯保安處分條例第3條第1項、第4條、第5條第1項前
段，判決如主文。
本案經檢察官柯木聯到庭執行職務
中    華    民    國    98    年    6     月    11    日
                  刑事第八庭    法  官  楊蕙芬
以上正本證明與原本無異。
如不服本判決應於收受送達後10日內向本院提出上訴書狀，並應
敘述具體理由；其未敘述上訴理由者，應於上訴期間屆滿後20日
內向本院補提理由書（均須按他造當事人之人數附繕）「切勿逕
送上級法院」。
                                書記官  馬正道
中    華    民    國    98    年    6     月    11    日
附錄法條：
中華民國刑法第321條
（加重竊盜罪）
犯竊盜罪而有左列情形之一者，處 6 月以上、 5 年以下有期徒刑：
一、於夜間侵入住宅或有人居住之建築物、船艦或隱匿其內而犯之者。
二、毀越門扇、牆垣或其他安全設備而犯之者。
三、攜帶兇器而犯之者。
四、結夥三人以上而犯之者。
五、乘火災、水災或其他災害之際而犯之者。
六、在車站或埠頭而犯之者。
前項之未遂犯罰之。


司法院資訊處製作；財團法人民間司法改革基金會備份。
